【裁判字號】    99,審易,1431
【裁判日期】    990505
【裁判案由】    竊盜
【裁判全文】
臺灣高雄地方法院刑事判決            99年度審易字第1431號
公  訴  人  臺灣高雄地方法院檢察署檢察官
被      告  丙○○
上列被告因竊盜案件，經檢察官提起公訴（99年度偵字第2270號
），本院以簡式審判程序審理，判決如下：
    主  文
丙○○犯竊盜罪，累犯，處有期徒刑捌月。
    事  實
一、丙○○前於民國92年間，因竊盜案件，經臺灣高等法院高雄
    分院判處有期徒刑1 年1 月確定，於94年4 月11日縮刑期滿
    執行完畢出間。又於94年間，再犯竊盜案件，經本院以94年
    度易字第1130號、94年度易字第2139號判決分別判處有期徒
    刑10月、1 年2 月確定，嗣經裁定定應執行刑為有期徒刑1
    年10月確定，於96年6 月1 日縮刑期滿執行完畢。又於96年
    間，因竊盜案件，經本院以96年度簡字第3738號判決判處有
    期徒刑6 月確定，於96年12月13日縮刑期滿執行完畢。復因
    竊盜、公共危險案件，經本院以97年度易字第121 號判決分
    別判處有期徒刑6 月、3 月，應執行有期徒刑8 月確定，於
    97年8 月19日縮刑期滿執行完畢。復於98年間，再犯竊盜案
    件，經本院於98年12月8 日以98年度審易字第2900號判決判
    處有期徒刑1 年（於99年2 月1 日判決確定，尚未執行）。
二、丙○○因缺錢花用，不知悔改，意圖為自己不法之所有，於
    98年12月4 日6 時30分許，見高雄縣鳳山市○○○街6 號之
    住宅大門未上鎖，進入上開住宅（無故侵入住宅部分，未據
    告訴），徒手竊取乙○○○○所有、置放於1 樓客廳電視櫃
    上之錢包1 只（其內現金共計新臺幣【下同】767 元）；繼
    至上開住宅2 樓房間，徒手竊取乙○○○○所有、置放於梳
    妝台抽屜內之K 金戒指1 枚（價值約1,000 元）、黃金戒指
    3 枚（價值合計約10,500元），得手後，因驚動屋主甲○○
    、乙○○○○，遂爬上樓頂，欲越過防火巷由隔鄰攀爬逃逸
    ，不慎自4 樓墜落1 樓受傷；嗣經甲○○、乙○○○○報警
    處理，警方據報到場，將丙○○送醫救治，當場查獲（警方
    在丙○○身上扣得上開竊得之物，業由乙○○○○領回）。
三、案經高雄縣政府警察局鳳山分局報請臺灣高雄地方法院檢察
    署檢察官偵查起訴。
    理  由
一、本件被告丙○○所犯為死刑、無期徒刑、最輕本刑為3 年以
    上有期徒刑以外之罪，其於準備程序進行中，就被訴事實為
    有罪之陳述，經本院告知簡式審判程序之旨，並聽取當事人
    之意見後，合議庭認宜進行簡式審判程序，爰依刑事訴訟法
    第273 條之1 第1 項規定，裁定由受命法官獨任進行簡式審
    判程序，合先敘明。
二、上揭事實，業據被告於本院審理時坦承不諱，核與證人即被
    害人甲○○、乙○○○○於警詢證述情節相符，復有職務報
    告、贓物認領保管單各1 紙及現場照片16張在卷可參。被告
    之自白與事實相符，自可採為認定事實之依據。從而，本件
    事證明確，被告前揭竊盜之犯行，堪以認定。
三、論罪科刑部分：
    (一)核被告丙○○所為，係犯刑法第320 條第1 項之普通竊盜
      罪。又被告前有如事實欄所示犯罪科刑及執行情形，有臺
      灣高等法院被告前案紀錄表1 份可按，其於受徒刑之執行
      完畢後，5 年內故意再犯本件有期徒刑以上之罪，為累犯
      ，應依刑法第47條第1 項規定加重其刑。本院審酌被告正
      值青壯年，不思以己力正當謀生，為圖不勞而獲，於92年
      7 月至98年10月期間先後犯下11件竊盜案，犯罪手段均係
      侵入他人住宅（共8 件）或趁他人車輛未上鎖而搜尋財物
      （共3 件），每經判刑執畢又再犯，有如事實欄所示之判
      決及上述前案紀錄表各1 份附卷可佐，其不知悔改，率爾
      進入被害人住所竊取財物，再犯本案，惡性重大，不宜輕
      罰；另考量犯後坦承犯行，所竊取之物為現金、金飾（價
      值約12,267元），業經返還被害人，有贓物認領保管單1
      紙在卷可稽，及其犯罪手段平和、智識程度等其他一切情
      狀，本院認檢察官求處有期徒刑1 年尚嫌過重，爰量處如
      主文所示之刑。
    (二)按「18歲以上之竊盜犯、贓物犯，有犯罪之習慣者，得於
      刑之執行前，令入勞動場所強制工作」、「應執行之刑未
      達1 年以上者，不適用本條例」，竊盜犯贓物犯保安處分
      條例第2 條第4 項、第3 條第1 項分別定有明文。被告因
      犯本件竊盜案件，經本院判決宣告刑未達1 年，自無從適
      用竊盜犯贓物犯保安處分條例之規定，故不予以審酌是否
      有宣告強制工作之必要，併予敘明。
據上論斷，應依刑事訴訟法第273 條之1 第1 項、第299 條第1
項前段，刑法第320 條第1 項、第47條第1 項，刑法施行法第1
條之1 ，判決如主文。
本案經檢察官黃齡慧到庭執行職務。
中    華    民    國    99    年    5     月    5     日
                  刑事第十庭  法  官  楊佩蓉
以上正本證明與原本無異。
如不服本判決應於收受送達後10日內向本院提出上訴書狀，並應
敘述具體理由；如未敘述上訴理由者，應於上訴期間屆滿後20日
內向本院補提理由書（均須按他造當事人之人數附繕本）「切勿
逕送上級法院」。
中    華    民    國    99    年    5     月    5     日
                              書記官  陳蓉柔
附錄本案判決論罪科刑法條：
中華民國刑法第320條
意圖為自己或第三人不法之所有，而竊取他人之動產者，為竊盜
罪，處5 年以下有期徒刑、拘役或5 百元以下罰金。
意圖為自己或第三人不法之利益，而竊佔他人之不動產者，依前
項之規定處斷。
前二項之未遂犯罰之。

司法院資訊處製作；財團法人民間司法改革基金會備份。
